【裁判字號】    92,訴,1174
【裁判日期】    920611
【裁判案由】    搶奪等
【裁判全文】
臺灣高雄地方法院刑事判決                        九十二年度訴字第一一七四號
    公  訴  人  臺灣高雄地方法院檢察署檢察官
    被      告  甲○○
右列被告因搶奪等案件，經檢察官提起公訴（九十二年度偵字第七四六八、八一七二
號），本院判決如左︰
    主  文
甲○○連續意圖為自己不法之所有，而搶奪他人之動產，累犯，處有期徒刑拾月。
    事  實
一、甲○○前於民國八十六年間因違反肅清煙毒條例案件，經本院判處有期徒刑三年
    二月，經臺灣高等法院高雄分院以八十六年上訴字第一八一一號駁回上訴確定，
    並於九十一年五月三十一日縮刑假釋期滿執行完畢。竟不知悔改而意圖為自己不
    法之所有，基於搶奪與竊盜之概括犯意，先於九十二年三月三十一日下午十五時
    許，在高雄縣美濃鎮○○路七十七號前，見乙○○所有停放該處之車牌號碼ＯＶ
    Ｃ─０六五號重型機車鑰匙未取走，竟以該鑰匙竊取該部機車，得手後，即於該
    日下午四時十分許，騎乘上述機車行經高雄縣旗山鎮○○路六十二號吉美西餅蛋
    糕店對面，見丙○○騎乘車牌號碼ＵＮＵ─五六二號重型機車停駛該處，竟趁丙○○不備之際，自丙○○之後方，搶走丙○○懸掛在機車手把上之放置有便當盒
    一個之紅色手提包一只，得手後隨即逃離現場；又於同日下午四時三十分許，騎
    乘上述機車，行經高雄縣美濃鎮○○路○段三八二號前，見己○○○騎乘輕型機
    車行經該處，竟趁己○○○不備之際，由己○○○之左後方，搶走己○○○置放
    在機車前置物藍之手提包一個，內有現金新台幣（下同）約五百餘元、土地銀行
    金融卡一枚、健保卡及身分證各一張等物），得手後逃離現場；復於同日下午五
    時四十分許騎乘上述機車，行經高雄縣美濃鎮○○路二九三號前，見丁○○○騎
    乘車牌號碼ＷＤＱ─七三０號重型機車行經該處，竟趁丁○○○不備之際，從丁○○○後方搶走傅女置放在機車腳踏板上之皮包，內有現金一萬四千元，土地銀
    行、郵局及農民銀行之金融卡各一張，眷補證及捐血卡各一張、搭配門號000
    0000000及0000000000號之行動電話二具（ＮＯＫＩＡ牌三三
    五０型，及三星牌型別不詳之行動電話各一具），得手後逃離現場。嗣經警先於
    九十二年四月一日上午八時許，在高雄縣美濃鎮○○路○段東昇加站前尋獲上述
    車牌號碼ＯＶＣ─０六五號機車，後循線於該日晚間十九時十五分許，在李稼偉
    位在高雄縣美濃鎮○○路○段八十五巷七號住處將其逮捕，並扣得現金一萬四千
    元，與上述行動電話二具等物。詎李稼偉仍無悔改之意，又基於上述竊盜之概括
    犯意，於九十二年四月十日下午十三時三十分許，在高雄縣美濃鎮○○路與雙峰
    街交岔口附近，見戊○○所有之車牌號碼ＰＵＢ─二七七號重型機車停放該處，
    且該機車之鑰匙並未取走，竟基於不法所有之意圖，以該鑰匙竊取該輛機車得手
    供代步使用，並將該部機車騎回其上述住處。嗣於同日下午十八時三十分許，甲○○騎乘該輛機車，行經高雄縣美濃鎮○○路與雙峰街交岔口附近，為警攔檢查
    獲，並扣得該輛機車。
二、案經高雄市政府警察局旗山分局報告臺灣高雄地方法院檢察署檢察官偵查起訴。
    理  由
一、右開犯罪事實，業據被告李稼偉於警、偵訊及本院審理中自白不諱，核與被害人
    乙○○、戊○○、丙○○、己○○○、丁○○○等人於警訊、偵訊及本院審理中
    指訴情節相符，且有贓物認領保管單、扣押筆錄、扣押物品目錄表、車輛遺失通
    知單各一件，及照片十八幀等附卷足稽。是被告所為自白與事實相符，其罪證明
    確，犯行堪以認定。
二、核被告所為，係犯刑法第三百二十五條第一項之普通搶奪罪及刑法第三百二十條
    第一項之普通竊盜罪。被告所為數次搶奪及竊盜行為，均時間緊接，所犯罪名相
    同，均顯係出於概括之犯意為之，分別構成連續犯，應分別依刑法第五十六條之
    規定以一罪論，並加重其刑。而被告所犯連續搶奪罪與連續竊盜罪間，有方法結
    果之牽連關係，為牽連犯，應從一重之連續搶奪罪處斷。又被告前於八十六年間
    因違反肅清煙毒條例案件，經本院判處有期徒刑三年二月，經臺灣高等法院高雄
    分院以八十六年上訴字第一八一一號駁回上訴確定，並於九十一年五月三十一日
    縮刑假釋期滿執行完畢，其五年內再犯本件有期徒刑以上之罪，為累犯，應依刑
    法第四十七條之規定，遞予加重其刑。爰審酌被告為本件犯行時年僅二十九歲，
    年輕力壯、身體健全，竟不謀正途賺取所用，好逸惡勞，竊取機車進而作為犯案
    工具，反視弱勢婦女為俎肉，趁被害人疏未防備之際，公然於街道騎乘機車出手
    搶奪被害人財物，致被害人身心受創甚鉅，生活安全感遭破壞殆盡，嚴重危害社
    會治安，且增加警方追緝之困難度，惡性實屬非輕。並考量被告於犯罪後尚能坦
    認犯行，態度堪稱良好，及被害人已領回部分財物，損失非鉅等一切情狀，量處
    如主文所示之刑。
據上論斷，應依刑事訴訟法第二百九十九條第一項前段，刑法第三百二十五條第一項
、第三百二十條第一項、第五十六條、第四十七條、第五十五條，罰金罰鍰提高標準
條例第一條前段，判決如主文。
本案經檢察官陳碧霞到庭執行職務。
中    華    民    國    九十二    年      六      月        十一        日
                                  臺灣高雄地方法院刑事第七庭
                                      法  官  汪  怡  君
右為正本，係照原本作成，證明與原本無異。
如不服本判決，應於送達後十日內，向本院提出上訴狀。
                                      書記官  李  梅  芬
中    華    民    國    九十二    年      六      月        十一        日


司法院資訊處製作；財團法人民間司法改革基金會備份。
